【裁判字號】    90,上易,1088
【裁判日期】    900712
【裁判案由】    勞動基準法
【裁判全文】
臺灣高等法院高雄分院刑事判決    九十年度上易字第一八八號
    上  訴  人  台灣高雄地方法院檢察署檢察官
    被      告  甲○○
右上訴人因被告違反勞動基準法案件，不服臺灣高雄地方法院八十九年度易字第三四
八九號中華民國九十年四月十三日第一審判決（起訴案號：臺灣高雄地方法院檢察署
八十九年度偵字第九三二一號），提起上訴，本院判決如左：
      主      文
原判決撤銷。
甲○○共同連續違反不得僱用女工於午後十時至翌晨六時之時間內工作規定，處拘役
伍拾日，如易科罰金，以佰元折算壹日。
      事      實
一、甲○○係設於高雄市○○○路七九號十樓大蟾蜍ＫＴＶ（營利事業登記證：舊情
    綿綿視聽歌唱）之登記負責人，從事視聽歌唱業務，為勞動基準法第三條第一項
    第八款所規定經中央主管機關指定之事實。其明知非經取得工會或勞工同意，並
    實施畫夜三班制，安全衛生設施完善及備有女工宿舍或有交通工具，而經主管機
    關核准者，不得使女性勞工於午後十時至翌日凌晨六時之時間內工作，竟未經核
    准，與該店之實際經營者黃位政（未據公訴人起訴），共同基於概括之犯意聯絡
    ，陸續自民國八十八年十月起，以每月薪資新台幣（下同）一萬元之代價，僱用
    女子吳美慧、鄭如秀、俞錦茹、王俞雯、王雯禎、潘姿綺等人，於每日二十時至
    翌日四時、二十一時至翌日五時、二十二時至翌日六時等三時段，在上址擔任服
    務生，從事為客人遞送毛巾、桌邊清理等工作；嗣於八十九年四月四日晚間二十
    二時二十五分許及同年六月十二日二十二時十分許，二度為警方人員臨檢時，當
    場查獲上揭女子夜間在該處工作。
二、案經高雄市政府函送臺灣高雄地方法院檢察署檢察官偵查起訴。
      理      由
一、右開事實，業據被告甲○○分別於警訊、偵查中、原審及本院供承不諱，核與證
    人吳美慧、鄭如秀、陳志宏、林正得分別於警訊及偵查中證述之情節相符，復有
    高雄市政府警察局新興分局臨檢現場檢查紀錄二紙、營利事業登記證一紙、高雄
    市政府勞工局八九高市勞局二字第一一九六九號函暨所附資料等在卷可憑，是被
    告之犯行，洵堪認定。
二、核被告所為，係違反勞動基準法第四十九條第一項之規定，應依同法第七十七條
    論處。又被告先後多次犯行，手法相同，時間密接，所犯又係同一罪名之罪，顯
    係基於概括之犯意，反覆實施，應依連續犯之規定論以一罪。又被告與黃位政間
    ，有犯意聯絡及行為分擔均為共同正犯。
三、原審未予詳查，遽為被告無罪之諭知，尚有未當。公訴人上訴意旨，執此指摘原
    判決不當，為有理由，自應由本院將原判決撤銷改判。審酌被告犯後坦承犯行，
    所犯情節非重等一切情狀，量處拘役五十日，並諭知如易科罰金，以三百元折算
    一日。
據上論斷，應依刑事訴訟法第三百六十九條第一項前段、第三百六十四條、第二百九
十九條第一項前段，勞動基準法第七十七條、刑法第十一條前段、第二十八條、第五
十六條、第四十一條、罰金罰鍰提高標準條例第二條，判決如主文。
本案經檢察官沈紹嘉到庭執行職務。
中    華    民    國      九十      年       七       月     十二   日
                              臺灣高等法院高雄分院刑事第三庭
                                  審判長法官  莊秋桃
                                        法官  陳中和
                                        法官  謝宏宗
右正本證明與原本無異。
不得上訴。
  書記官  陳靖華
中    華    民    國      九十      年       七       月    十三    日
附錄：本判決論罪科刑法條：
勞動基準法第七十七條
違反第四十二條、第四十四條第二項、第四十五條、第四十七條、第四十八條、第四
十九條或第六十四條第一項規定者，處六月以下有期徒刑、拘役或科或併科二萬元以
下罰金。
                                                                        Ｄ


司法院資訊處製作；財團法人民間司法改革基金會備份。
